【裁判字號】    89,易,1656
【裁判日期】    890518
【裁判案由】    贓物
【裁判全文】
臺灣高雄地方法院刑事判決                        八十九年度易字第一六五六號
    公  訴  人  臺灣高雄地方法院檢察署檢察官
    被      告  甲○○
右列被告因贓物案件，經檢察官提起公訴（八十九年度偵字第五二０二號），本院判
決如左：
    主  文
甲○○故買贓物，累犯，處有期徒刑伍月。
    事  實
一、甲○○曾於民國八十四年一月間，因賭博案件，經台灣台南地方法院判處有期徒
    刑六月確定，於八十四年九月六日執行完畢，仍不知悔改，明知車牌號碼ＶＣ－
    二０四八號，引擎號碼４Ｇ８２Ｍ０８７２９５號自小貨車無合法之證件，為來
    源不明之贓車（該車原為張美桂所有，於八十九年二月七日十時許，在屏東縣東
    港鎮○○路長壽俱樂部旁失竊），竟於八十九年二月上旬該車被偷後之某日，在
    高雄縣林園鄉○○○路南帝化工前，向一綽號「阿祥」不詳姓名年籍之男子，以
    低於市價之新臺幣（下同）五萬元之價格購買（該車市價約十萬元），將該貨車
    供己載貨使用。嗣於八十九年二月二十八日上午十時三十分許，甲○○駕駛該貨
    車行經高雄縣林園鄉東汕村關帝廟前，為警查獲。
二、案經高雄縣警察局林園分局報請臺灣高雄地方法院檢察署檢察官偵查起訴。
    理  由
一、訊據被告甲○○固坦承向綽號「阿祥」之人購買上開贓車，然矢口否認有贓物之
    認識，辯稱：該車是伊透過伊大舅子黃明智介紹，向黃明智之朋友所購買，伊不
    知道是贓車云云。惟查，車牌號碼ＶＣ－二０四八號自小貨車係張美桂所有，於
    八十九年二月七日十時許，在屏東縣東港鎮○○路長壽俱樂部旁失竊之事實，業
    據被害人張美桂於警訊時指述甚詳，並有其領回機車所出具之贓物認領保管收據
    及車輛竊盜、車牌失竊資料個別查訊報表各一紙附卷可稽，是該貨車確屬贓物無
    訛。被告雖辯稱係透過證人黃明智介紹所購得，不知是贓車云云，然證人黃明智
    於警訊業已證稱並未介紹被告買車，且亦不知被告有小貨車等語，而凡有合法來
    源之貨車，必有行車執照或其他足資證明之文件，今被告購買前揭貨車時，並非
    在經營買賣之汽車行與人交易，而係向一名不詳姓名之男子所購買，復未要求對
    方提出車輛行照或其他來源證明文件，此已與一般交易習慣有違，且該車於查獲
    時市價約十萬元等情，業據被害人張美桂指述在卷，今被告僅以五萬元之代價購
    買，與市價顯不相當，再再均可認被告明知上開小貨車為來源不正之贓車，仍故
    意加以購買，被告有贓物之認識，至為灼然，被告前揭辯解，純係卸責之詞，並
    無可採。本件事證明確，被告犯行洵堪認定。
二、核被告所為，係犯刑法第三百四十九條第二項之故買贓物罪。查被告曾於民國八
    十四年一月間，因賭博案件，經台灣台南地方法院判處有期徒刑六月，於八十四
    年九月六日執行完畢之事實，有臺灣高等法院被告全國前案紀錄表在卷可憑，其
    於有期徒刑執行完畢後五年以內，再犯有期徒刑以上之本罪，為累犯，應依刑法
    第四十七條之規定加重其刑。爰審酌被告犯罪之動機、目的、手段及犯後未坦承
    犯行等一切情狀，量處如主文所示之刑。
據上論斷，應依刑事訴訟法第二百九十九條第一項前段、刑法第三百四十九條第二項
、第四十七條，罰金罰鍰提高標準條例第一條前段，判決如主文。
中      華      民      國      八十九      年      五    月    十八    日
                                  臺灣高雄地方法院刑事庭
                                      法  官    吳  宏  榮
右正本證明與原本無異。
如不服本判決，應於判決送達後十日內，向本院提出上訴狀。
                                      書記官    呂  怜  勳
中      華      民      國      八十九      年      五    月    十九    日
附錄本案論罪科刑法條
刑法第三百四十九條第二項：
搬運、寄藏、故買贓物或為牙保者，處五年以下有期徒刑、拘役或科或併科一千元以
下罰金。
因贓物變得之財物，以贓物論。


司法院資訊處製作；財團法人民間司法改革基金會備份。
